【裁判字號】    97,抗國,29
【裁判日期】    971027
【裁判案由】    國家賠償
【裁判全文】
臺灣高等法院民事裁定                  97年度抗國字第29號
抗  告  人
即  原  告  甲○○
上列抗告人因與相對人臺北市政府等間國家賠償事件，對於中華
民國97年9 月12日臺灣臺北地方法院97年度審國字第1 號裁定提
起抗告，本院裁定如下：
    主  文
原裁定廢棄。
    理  由
一、抗告人於原法院起訴請求相對人等自民國（下同）91年7 月
    1 日起，按月連帶給付新臺幣（下同）15萬元，原法院算至
    起訴前之97年7 月31日止，而核定其訴訟標的金額為1,080
    萬元（計算方式：15萬元×12月×6年＝1,080萬元），應徵
    第一審裁判費10萬7,040 元，因抗告人僅繳納1 萬7,335 元
    ，尚欠8 萬9,705 元，爰依民事訴訟法第249 條第1 項但書
    之規定，限抗告人於收受裁定送達5 日內補繳，逾期即駁回
    其訴。
二、抗告意旨以：(一)本件因相對人等侵害抗告人承租臺北市大橋
    市場2 樓攤位之權利涉訟，屬相對人等之公務員侵權行為損
    害賠償之1 個債權，抗告人對該債權請求相對人等分期按月
    給付，非屬定期給付或定期收益涉訟，自無民事訴訟法第77
    條之10規定之適用。(二)抗告人補充請求相對人等按月連帶給
    付15萬元至抗告人辭世之日止，不能核定訴訟標的所有之利
    益，即不能核定訴訟標的價額，應依民事訴訟法第77條之12
    規定，核定為165 萬元，原裁定計算至97年7 月31日止，顯
    與抗告人起訴之原意有違云云。
三、按因定期給付或定期收益涉訟，以權利存續期間之收入總數
    為準；期間未確定時，應推定其存續期間。但其期間超過10
    年者，以10年計算，民事訴訟法第77條之10定有明文。經查
    ，本件抗告人依國家賠償法第2 條第2 項前段之規定起訴請
    求：「被告等（即相對人等）應自91年7月1日起，按月連帶
    給付原告（即抗告人）15萬元，並依年利率5%計算之利息。
    」（見原法院卷第3 頁），核屬定期給付之性質。另抗告人
    於97年9 月26日民事抗告理由補充狀載明「擴張聲明事項：
    至原告（即抗告人）辭世之日止，原告何年何月何日辭世，
    不能事先得知」（見本院卷第21頁）。原法院未依上開規定
    推定其權利存續期間，並以其權利存續期間之收入總額（如
    其期間超過10年者，以10年計算）核定其訴訟標的金額，自
    有未合；另原法院逕行將之算至起訴前之97年7 月31日，而
    自91年7 月1 日起算至97年7 月31日止，應為73個月，亦非
    6 年（即72個月）。抗告意旨指摘原裁定不當，求予廢棄，
    非無理由，應由本院將原裁定廢棄，發回原法院另為適當之
    處理。
據上論結，本件抗告為有理由，爰裁定如主文。
中    華    民    國    97    年    10    月    27    日
                    民事第十二庭
                        審判長法  官  陳駿璧
                              法  官  連士綱
                              法  官  王麗莉
正本係照原本作成。
不得抗告。
中    華    民    國    97    年    10    月    28    日
                              書記官  劉美垣


司法院資訊處製作；財團法人民間司法改革基金會備份。
